【裁判字號】    90,易,966
【裁判日期】    900718
【裁判案由】    竊盜
【裁判全文】
臺灣臺中地方法院刑事判決                            九十年度易字第九六六號
    公  訴  人  臺灣台中地方法院檢察署檢察官
    被      告  甲○○
右列被告因竊盜案件，經檢察官提起公訴（九十年度偵字第一八二四號），本院判決
如左：
    主  文
甲○○竊盜，處拘役貳拾日，如易科罰金，以參佰元折算壹日。
    事  實
一、甲○○意圖為自己不法之所有，於民國九十年一月九日六時餘之日出後，無故侵
    入台中縣大肚鄉○○路○段八八八巷五號陳清洋經營之可晉有限公司內（無故侵
    入他人建築物部分，未據告訴），竊取洗鐵二十組，價值新台幣五千元，並於得
    手後將之放置在所騎乘之車號ＪＭＢ－２９３號重型機車，嗣正欲離去時，為巡
    邏之警員當場查獲。
二、案經台中縣警察局烏日分局報請臺灣臺中地方法院檢察署檢察官偵查起訴。
    理  由
一、訊據被告矢口否認右開犯行，辯稱其並無於右開時地侵入可晉公司內，該公司之
    洗鐵早已放置在大門口，其乃在馬路旁拾取此等洗鐵，並無入內竊取云云。經查
    ：
    (一)警方在右開時地當場查獲被告ＪＭＢ－２９３號之機車上置有可晉公司之洗鐵
      二十組之事實，有扣押證明筆錄及警方繪製之現場圖各一份附卷可稽。
    (二)又可晉公司之負責人陳清祥明確指稱該二十組洗鐵乃該公司所有，且原用麻繩
      綁緊之工廠大門，已被打開。其供述之內容如下：「（問：警方於90年１月９
      日６時許在台中縣大肚鄉○○村○○路八八八巷五號可晉公司倉庫大門前所查
      獲之竊盜嫌疑犯甲○○於自己所有機車ＪＭＢ－２９３號已綁好有組之銑品
      ，是不是你本人陳清祥所有之銑品？甲○○你是否認識？）答：該組銑品是
      我本人陳清祥所有無誤。甲○○我不認識，亦無任何關係」、「（問：被竊之
      組銑品現價值約多少？）答：約現金新台幣伍仟元整」、「（問：你工廠的
      安全設備有無遭破壞？）答：我工廠的大門有用麻繩綁緊，已被打開，其他之
      安全設備未遭破壞」。
    (三)再者，被告曾於警訊中坦承犯行，供述如下：「（問：你於90年１月９日６時
      在大肚鄉○○村○○路○段八八八巷五號可晉公司倉庫內竊取何物？數量多少
      ？特徵為何？如何為警查獲？）答：我在右處竊得銑鐵一批，組，鐵製品，
      並放置在我所有之重機車ＪＭＢ－２９３車上，欲離開現場時當場為巡邏員警
      查獲」、「（問：有無與他人共同行竊？用何種方法？工具？）答：我一人獨
      自行竊，趁沒有人時直接將該處大門推開，入內行竊未使用任何工具」、「（
      問：你竊得右項物品欲如何處理？作何用途？）答：賣錢花用」。此外，並於
      本審理時供稱：其係於日出後在該址馬路旁取得該二十組洗鐵（見九十年七月
      四日之審理筆錄）。
    (四)本院斟酌前開證據資料，認為被告警訊時之自白，既與被害人之指訴、扣押證
      明筆錄、警方繪製之現場圖及卷附之贓物認領保管收據等證據資料相符，應屬
      事實；則其顯有於當天日出後無故侵入可晉公司內（無故侵入他人建築物部分
      ，未據告訴），竊取該二十組洗鐵無誤；故所辯在可晉公司之馬路旁拾得云云
      ，尚非可採。從而，本件事證明確，被告前開竊盜之犯行，足可認定。
二、核被告甲○○所為，係犯刑法第三百二十條第一項之竊盜罪。爰審被告雖未坦承
    犯行，但素行良好，從無前科，此有臺灣台中地方法院檢察署刑案資料查註紀錄
    表及臺灣高等法院被告全國前案紀錄表各一份在卷可按；復未使用激烈之手段行
    竊，且所得非鉅，危害不大等一切情節，量處如主文所示之刑。另被告行為後，
    刑法第四十一條業經於九十年一月十日修正，依修正後該條第一項前段之規定，
    犯最重本刑為五年以下有期徒刑以下之刑之罪，而受六個月以下有期徒刑或拘役
    之宣告，因身體、教育、職業、家庭之關係或其他正當事由，執行顯有困難者，
    得以一元以上三元以下折算一日，易科罰金；此較諸修正前刑法第四十一條，以
    新法之規定有利於被告，爰依刑法第二條第一項前段，就上開所宣告之刑，依修
    正後刑法第四十一條第一項前段，並諭知易科罰金之折算標準。
據上論斷，應依刑事訴訟法第二百九十九條第一項前段，刑法第二條第一項前段、第
三百二十條第一項、第四十一條第一項前段，罰金罰鍰提高標準條例第一條前段、第
二條，判決如主文。
中      華      民      國      九十      年      七      月    十八    日
                                        法  官  莊  深  淵
右正本證明與原本無異。
如不服本判決，應於送達後十日內向本院提出上訴狀（須附繕本），上訴於台灣高等
法院台中分院。
                                        書記官
中      華      民      國      九十年      七      月    十八    日
附錄論罪科刑法條
刑法第三百二十條第一項：
意圖為自己或第三人不法之所有，而竊取他人之動產者，為竊盜罪，處五年以下有期
徒刑、拘役或五百元以下罰金。


司法院資訊處製作；財團法人民間司法改革基金會備份。
